【裁判字號】    97,訴,767
【裁判日期】    970905
【裁判案由】    違反毒品危害防制條例
【裁判全文】
臺灣新竹地方法院刑事判決               97年度訴字第767號
公  訴  人  臺灣新竹地方法院檢察署檢察官
被      告  甲○○
                    號
                    （在臺灣新竹監獄受刑中）
上列被告因違反毒品危害防制條例案件，經檢察官提起公訴（97
年度毒偵字第1304號），本院依簡式審判程序判決如下：
    主  文
甲○○施用第一級毒品，累犯，處有期徒刑捌月；又施用第二級
毒品，累犯，處有期徒刑伍月，扣案之第二級毒品安非他命壹包
（毛重零點柒公克），沒收銷燬之。應執行有期徒刑壹年，扣案
之第二級毒品安非他命壹包（毛重零點柒公克），沒收銷燬之。
    事  實
一、甲○○前因施用第二級毒品案件，經本院以92年度毒聲字第
    52號裁定觀察勒戒後，認無繼續施用毒品傾向，於民國92年
    2月11日釋放出所，並經臺灣新竹地方法院檢察署檢察官於9
    2年2月18日以92年度毒偵字第132號為不起訴處分確定。又
    甲○○前因竊盜案件，經本院以93年度易字第432號刑事判
    決判處有期徒刑1年，及因違反毒品危害防制條例案件，經
    本院以94年度訴字第302號刑事判決判處有期徒刑7月、3月
    ，應執行有期徒刑10月確定，復因竊盜案件，經本院以93年
    度易字第598號刑事判決判處有期徒刑1年4月，並經台灣高
    等法院以94年度上易字第506號駁回上訴確定，再因贓物案
    件，經本院以94年度竹簡字第723號刑事簡易判決判處有期
    徒刑2月確定，上開案件並經裁定應執行有期徒刑3年1月確
    定，於96年2月16日縮短刑期假釋出監，96年9月25日假釋期
    滿未經撤銷保護管束而執行完畢。詎其仍未戒除毒癮，再度
    基於施用第一級毒品海洛因及第二級毒品安非他命之犯意，
    於97年7月2日晚上6、7時許，在其真實姓名、年籍不詳之友
    人位在新竹市○○路95巷三民國中附近之住處，以將第一級
    毒品海洛因摻入香菸之方式，施用第一級毒品海洛因1次；
    又於97年7月2日下午4、5時許，在新竹市○○路加油站廁所
    內，以將第二級毒品安非他命置於玻璃球中用火燒烤吸食其
    所產生煙霧之方式，施用第二級毒品安非他命1次。嗣於97
    年7月2日晚上7時30分許，在新竹市○○路95巷三民國中圍
    牆旁，因騎乘失竊之車號MJ6-119號重機車（懸掛ML5-151號
    車牌）為警盤查而查獲，並扣得第二級毒品安非他命1包（
    毛重0.7公克），經採集其尿液送驗結果，呈嗎啡、可待因
    、安非他命、甲基安非他命陽性反應，始得悉上情。
三、案經新竹市警察局第二分局報請台灣新竹地方法院檢察署檢
    察官偵查起訴。
    理  由
一、本件被告甲○○所犯施用第一、二級毒品罪，均非死刑、無
    期徒刑、最輕本刑為三年以上有期徒刑之罪，或非高等法院
    管轄第一審之案件，被告於本院準備程序進行中，就被訴事
    實為有罪之陳述，本院合議庭認合於新修正刑事訴訟法第27
    3 條之1之規定，逕以簡式審判程序行之，均合先敘明。
二、訊據被告甲○○對於上揭犯罪事實，於警詢、偵查中及本院
    行準備程序、簡式審判程序時均坦承不諱（見偵查卷第7、2
    8頁，本院卷第17、25頁），並有新竹市警察局第二分局搜
    索筆錄、扣押物品目錄表、扣案物照片、新竹市警察局辦理
    煙毒、麻醉藥品案尿液送驗受檢人真實姓名代號對照表暨送
    驗登記簿及臺灣尖端先進生技醫藥股份有限公司於97年7月1
    6日出具之檢體編號B-191號濫用藥物檢驗報告各1份附卷可
    稽（見偵查卷第18至22、42、43頁），此外，復有第二級毒
    品安非他命1包（毛重0.7公克）扣案可資佐憑，被告自白應
    與事實相符，本件事證明確，被告施用第一、二級毒品犯行
    堪以認定，應予依法論科。
三、核被告甲○○所為，係犯毒品危害防制條例第10條第1、2
    項之施用第一、二級毒品罪。其施用前持有第一、二級毒品
    海洛因、安非他命之低度行為，分別為其施用第一、二級毒
    品海洛因、安非他命之高度行為所吸收，均不另論罪。被告
    所犯上開2罪，犯意各別，行為不同，應予分論併罰。末查
    被告前因竊盜案件，經本院以93年度易字第432號刑事判決
    判處有期徒刑1年，及因違反毒品危害防制條例案件，經本
    院以94年度訴字第302號刑事判決判處有期徒刑7月、3月，
    應執行有期徒刑10月確定，復因竊盜案件，經本院以93年度
    易字第598號刑事判決判處有期徒刑1年4月，並經台灣高等
    法院以94年度上易字第506號駁回上訴確定，再因贓物案件
    ，經本院以94年度竹簡字第723號刑事簡易判決判處有期徒
    刑2 月確定，上開案件並經裁定應執行有期徒刑3年1月確定
    ，於96年2月16日縮短刑期假釋出監，96年9月25日假釋期滿
    未經撤銷保護管束而執行完畢等情，有臺灣高等法院被告前
    案紀錄表及臺灣新竹地方法院檢察署刑案資料查註紀錄表等
    在卷可按，其受徒刑之執行完畢後，5年以內故意再犯本件
    有期徒刑以上之罪，均為累犯，依刑法第47條第1項之規定
    各加重其刑。爰審酌毒品海洛因、安非他命戕害吸食者之身
    心甚鉅，被告竟無視法律之禁止而施用，其經觀察勒戒後仍
    未戒除毒癮，再次為本件施用第一、二級毒品海洛因、安非
    他命之犯行，顯見其自制力薄弱，兼衡其犯後坦承犯行，態
    度尚可等一切情狀，分別量處如主文所示之刑，並定其應執
    行刑。
四、扣案之第二級毒品安非他命1包（毛重0.7公克），屬毒品危
    害防制條例第2條第2項第2款所稱之第二級毒品，為違禁物
    ，不問是否為被告所有，應依同條例第18條第1項前段規定
    沒收銷燬之。
五、據上論斷，應依刑事訴訟法第273條之1第1項、第299條第1
    項前段，毒品危害防制條例第10條第1項、第2項、第18條第
    1項前段，刑法第11條前段、第47條第1項、第51條第5款，
    判決如主文。
本案經檢察官郭進昌到庭執行職務。
中    華    民    國    97    年    9    月    5      日
                  刑事第五庭        法  官  蔡欣怡
以上正本證明與原本無異。
中    華    民    國    97    年    9     月    5     日
                                    書記官  劉怡芳
如不服本判決應於收受本判決後10日內向本院提出上訴書狀，上
訴書狀應敘述具體理由。上訴書狀未敘述上訴理由者，應於上訴
期間屆滿後20日內補提理由書狀於本院 (均須按他造當事人之人
數附繕本 )「切勿逕送上級法院」。
附錄本案論罪科刑法條全文：
毒品危害防制條例第10條第1項、第2項
施用第一級毒品者，處6月以上5年以下有期徒刑。
施用第二級毒品者，處3年以下有期徒刑。


司法院資訊處製作；財團法人民間司法改革基金會備份。
